【裁判字號】    89,易,319
【裁判日期】    890824
【裁判案由】    傷害
【裁判全文】
臺灣基隆地方法院刑事判決                          八十九年度易字第三一九號
    公  訴  人  臺灣基隆地方法院檢察署檢察官
    被      告  丙○○
右列被告因傷害案件，經檢察官提起公訴 (八十八年度偵字第六０九八號)，本院判
決如左：
    主  文
丙○○傷害人之身體，科罰金貳仟元，如易服勞役以佰元折算壹日。
    事  實
一、丙○○原係設於基隆市○○路○段「安和收費停車場」之收費員。民國八十八年
    八月十日中午十二時許，楊炳雄駕駛車牌號碼ＣＩ－七八四八號自用小貨車進入
    該停車場，因當時停車場之欄杆尚未放下，楊炳雄乃依丙○○指示，直接將車開
    進停車場停放，惟未向丙○○領取停車收費計時單，即逕行前往一旁之稅務大樓
    辦事。迨同日下午一時十分許，楊炳雄欲將車輛開出停車場時，因乙○○無停車
    收費計時單，丙○○遂要求乙○○必須繳納從早上開始計算之停車費，乙○○因
    而心生不滿，乃將小貨車停放於收費亭旁，車頭朝外頂住出口處欄杆，下車後在
    收費亭窗口外，與站在收費亭內之丙○○理論並發生口角爭執。乙○○於惱怒之
    下，將手伸入窗內拉扯丙○○之汗衫前襟，致使丙○○所著汗衫前襟破裂，丙○○亦出手拉住乙○○之手臂向內拉扯，使乙○○胸口撞及收費亭窗框，丙○○並
    以手掌推擊方式，毆打乙○○之胸部，使乙○○受有左胸前鈍挫傷合併皮下瘀血
    之傷害。乙○○盛怒之下，遂以右手打破收費亭玻璃二片，其右手臂因而遭玻璃
    割傷，受有切割傷併血管神經、肌腱六條斷裂之傷害。丙○○見乙○○打破玻璃
    ，隨即衝出收費亭外，以徒手毆打乙○○臉部一拳，致使乙○○受有右眼眶四公
    分裂傷之傷害。嗣因同時在場之收費員甲○○（另經檢察官處分不起訴）見乙○○受傷流血，而以電話通知救護車前來，將乙○○送醫救治。
二、案經被害人乙○○訴由基隆市警察局第四分局報請臺灣基隆地方法院檢察署檢察
    官偵查起訴。
    理  由
一、訊據被告丙○○並不否認因收費問題有與告訴人乙○○發生口角爭執，進而相互
    拉扯之事實，惟否認有何傷害乙○○之犯行，辯稱：伊與告訴人相互拉扯，告訴
    人之胸口磨到收費亭窗口，可能因此受傷，告訴人自己打破收費亭之玻璃，故手
    臂遭玻璃割傷，又告訴人眼眶所受傷害，可能係其自己碰撞所致，伊沒有毆打告
    訴人云云。然查：告訴人與被告因停車費金額計算問題發生爭執，彼此互相拉扯
    ，被告拉住告訴人左手臂往內拉扯，致使告訴人之胸口撞及收費亭窗沿水泥角而
    受傷，被告又追出收費亭外毆打告訴人，使告訴人眼眶受傷等情，除經告訴人指
    陳歷歷外，被告於警訊時亦曾坦承有以手掌推擊拉扯方式毆打告訴人胸部。且證
    人甲○○於八十九年八月二日本院審理時到庭證稱，被告與告訴人有互相拉扯之
    事實，此外告訴人因遭受被告之毆打，受有右眼眶外側四公分裂傷、左胸前鈍挫
    傷合併皮下瘀血之傷害，復有長庚紀念醫院出具之診斷證明書一紙在卷足憑，堪
    信告訴人此部分之指述為真實。而被告因被告訴人拉住汗衫前襟，使汗衫前襟破
    裂，因而與告訴人互相拉扯，使告訴人胸口撞及收費亭窗沿，亦有汗衫一件扣案
    及照片二張附卷可證，被告所辯，無非卸責之詞，證人甲○○證稱沒有見到被告
    毆打告訴人云云，亦為迴護之詞，均不足採信，事證明確，被告犯行已堪認定。
二、至告訴人指稱被告自其背後將其向前推，使其右手撞破收費亭玻璃，因而受有右
    手臂切割傷併血管神經、肌腱六條斷裂之傷害部分。查告訴人與被告發生爭執時
    ，將小貨車停放於收費亭邊，車頭頂住出口欄杆，此有照片二張附於警卷可稽。
    而出口處黃色停車框邊線距離收費亭僅三十八公分，亦經檢察官於八十八年十一
    月二十三日至現場勘驗查明，有勘驗筆錄一份、照片二十四張在卷足憑。告訴人
    下車站於收費亭外車旁，已無多餘空間，被告自無可能從告訴人背後將其推向收
    費亭，是告訴人指稱其右手臂遭玻璃割傷，係因被告自後方將其推向收費亭云云
    ，此部分之指述應非真實，而被告所為沒有推擠告訴人撞及收費亭之辯詞則屬可
    採，附此敘明。
三、核被告所為，係犯刑法第二百七十七條第一項之傷害罪。爰審酌被告犯罪之動機
    係起因於遭告訴人怒罵及抓住其汗衫前襟，一時衝動而出手毆打告訴人及其犯罪
    之目的、手段、被害人所受傷害程度及被告犯罪後尚未與被害人達成和解等一切
    情狀，量處如主文所示之刑，並諭知易服勞役之折算標準，以示懲儆。
據上論斷，應依刑事訴訟法第二百九十九條第一項前段，刑法第二百七十七條第一項
、第四十二條第二項、罰金罰鍰提高標準條例第一條前段、第二條，判決如主文。
本案經檢察官周慶華到庭執行職務。
中    華    民    國      八十九      年      八      月      十六      日
                                      臺灣基隆地方法院刑事第三庭
                                              法  官  陳  培  仁
右正本證明與原本無異。
對於本件判決如有不服，應於收受送達後十日內，向本院提出上訴書狀，上訴於臺灣
高等法院，並按他造當事人之人數附具繕本。
                                              書記官  張  堅  國
中    華    民    國      八十九      年      八      月      二十四    日
附錄論罪法條：
刑法第二百七十七條第一項：
傷害人之身體或健康者，處三年以下有期徒刑、拘役或一千元以下罰金。


司法院資訊處製作；財團法人民間司法改革基金會備份。
